臺灣雲林地方法院刑事裁定
111年度聲字第233號
聲  請  人  臺灣雲林地方檢察署檢察官
受  刑  人  吳烽誌




上列聲請人因受刑人所犯數罪符合定應執行刑，聲請定其應執行
刑（111年度執字第563號），本院裁定如下：
    主  文
吳烽誌所犯如附表所示之罪刑，應執行有期徒刑肆年拾月。
    理  由
一、聲請意旨略以：受刑人即被告吳烽誌因竊盜等案件，業經本
    院分別判決確定在案（詳如附表所示），符合數罪併罰之要
    件，應依刑法第53條及第51條第5款之規定，聲請定其應執
    行之刑，爰依刑事訴訟法第477條第1項規定聲請裁定等語。
二、按裁判確定前犯數罪者，併合處罰之。但得易科罰金之罪與
    不得易科罰金之罪，不在此限。前項但書情形，受刑人請求
    檢察官聲請定應執行刑者，依第51條規定定之；數罪併罰，
    有二裁判以上者，依刑法第51條之規定，定其應執行之刑；
    數罪併罰，分別宣告其罪之刑，如宣告多數有期徒刑者，於
    各刑中之最長期以上，各刑合併之刑期以下，定其刑期，但
    不得逾30年，刑法第50條第1項前段、但書第1款、第2項、
    第53條、第51條第5款分別定有明文。次按刑事訴訟法第477
    條第1項規定，依法應定其應執行刑之案件，應由該案件犯
    罪事實最後判決法院之檢察官向該法院聲請裁定，被聲請之
    法院應以檢察官所聲請定其應執行刑之案件，作為判斷之依
    據，故檢察官所未聲請定其應執行刑之案件，法院基於不告
    不理原則，自無從逕行擴張檢察官聲請範圍而一併加以審查
    （最高法院101年度台抗字第777號裁定意旨參照）。又按刑
    事訴訟法第370條第2項、第3項，已針對第二審上訴案件之
    定應執行之刑，明定有不利益變更禁止原則之適用；而分屬
    不同案件之數罪併罰有應更定執行刑之情形，倘數罪之刑，
    曾經定其執行刑，再與其他裁判宣告之刑定其執行刑時，在
    法理上亦應同受此原則之拘束。是以，另定之執行刑，其裁
    量所定之刑期，不得較重於前定之執行刑加計後裁判宣告之
    刑之總和（最高法院109年度台抗字第1368號裁定意旨參照
    ）。另其各罪中之一罪在形式上已執行完畢者，仍應依法聲
    請法院裁定定應執行刑，該已執行部分，係檢察官於指揮執
    行時如何扣除之問題，不能認其不符數罪併罰要件而不得聲
    請定應執行刑（最高法院111年度台抗字第441號裁定意旨參
    照）。
三、經查：
  ㈠受刑人前因竊盜等案件，經本院先後判處如附表所示之刑，
    均已確定在案，且各罪俱係於附表編號1所示判決確定日期
    （民國109年4月30日）前所為，有臺灣高等法院被告前案紀
    錄表、上開案件之判決書附卷可稽；又受刑人所犯如附表編
    號1至6所示之罪，其所處之刑均得易科罰金，如附表編號7
    至9所示之罪，其所處之刑則均不得易科罰金，屬刑法第50
    條第1項但書第1款之情形，而聲請人係依刑法第50條第2項
    之規定，經受刑人之請求向本院提出定應執行刑之聲請，此
    有受刑人出具之「刑法第50條第1項但書案件是否請求定應
    執行刑調查表」在卷可稽，是聲請人以本院為最後事實審法
    院，聲請就受刑人所犯如附表所示之各罪（執行完畢部分不
    受影響）定其應執行刑，核屬正當，應予准許。
　㈡受刑人所犯如附表編號3至5所示之罪，業經判決定應執行有
    期徒刑7月確定等情，有前揭被告前案紀錄表、上開案件之
    判決書在卷可查，依據前揭說明，本件定應執行刑，除不得
    逾越刑法第51條第5款所定法律之外部界限，即不得重於如
    附表所示各罪加計之總和外，亦應依不利益變更禁止原則，
    不得重於前揭附表編號3至5所定執行刑有期徒刑7月，以及
    其餘編號所示有期徒刑加計後之總和。爰審酌受刑人所犯如
    附表編號1至6部分，均為施用第二級毒品罪，具有病患性犯
    人之特質，所犯附表編號7、8部分，均為販賣第二級毒品罪
    ，罪質相同、相近，另所犯附表編號9部分為加重竊盜罪，
    侵害財產法益，為兼顧刑罰衡平之要求及矯正受刑人之目的
    ，並參酌受刑人於調查表中表示：請求從輕量刑等一切情狀
    ，定其應執行刑如主文所示。至受刑人所犯如附表編號1至6
    所示雖均為得易科罰金之罪，但因與如附表編號7至9所示均
    不得易科罰金之罪合併處罰結果，於定應執行刑時原可易科
    部分所處之刑，即無庸為易科罰金折算標準之諭知（大法官
    釋字第144號解釋、第679號解釋理由書意旨參照），附此敘
    明。
四、依刑事訴訟法第477條第1項，刑法第50條、第51條第5款、
    第53條，裁定如主文。
中　　華　　民　　國　　111 　年　　4 　　月　　26　　日
                  刑事第五庭    法  官  陳雅琪
以上正本證明與原本無異。　　　　　　　　　
如不服本裁定，應於裁定送達後5日內向本院提出抗告狀（須附
繕本）。
                                書記官  林家莉
中　　華　　民　　國　　111 　年　　4 　　月　　27　　日

附表：
 編          號  １ ２ ３  罪          名  施用第二級毒品罪 施用第二級毒品罪 施用第二級毒品罪  宣    告    刑   （不含沒收）  有期徒刑4月  有期徒刑3月 有期徒刑4月  犯  罪  日  期  108年10月20日 108年10月13日 108年7月9日  偵  查  機  關  年  度  案  號  雲林地檢108年度毒偵字第1483號 雲林地檢109年度毒偵字第9號 雲林地檢108年度毒偵字第926、1251、1485號 最  後   事實審 法    院 臺灣雲林地方法院 臺灣雲林地方法院 臺灣雲林地方法院  案    號 109年度虎簡字第17號 109年度虎簡字第29號 109年度簡上字第34號  判決日期 109年4月1日 109年4月9日 109年7月23日 確  定  判  決 法    院 臺灣雲林地方法院 臺灣雲林地方法院 臺灣雲林地方法院  案    號 109年度虎簡字第17號 109年度虎簡字第29號 109年度簡上字第34號  判    決 確定日期 109年4月30日 109年6月15日 109年7月23日 是否為得易科罰金之案件           是          是          是 備           註  雲林地檢109年度執字第1283號（110年度執緝字第294號） 雲林地檢109年度執字第1973號（110年度執緝字第295號） ⒈編號3至5之刑，經原判決定應執行有期徒刑7月確定。 ⒉雲林地檢109年度執字第2570號（110年度執緝字第296號） 

 編          號           4          5          6  罪          名  施用第二級毒品罪 施用第二級毒品罪 施用第二級毒品罪  宣    告    刑   （不含沒收）  有期徒刑3月  有期徒刑3月 有期徒刑3月  犯  罪  日  期  108年7月26日 108年10月27日 108年12月13日11時20分之採尿時點回溯96小時內某時  偵  查  機  關  年  度  案  號  雲林地檢108年度毒偵字第926、1251、1485號 同左 雲林地檢109年度毒偵字第552號 最  後   事實審 法    院 臺灣雲林地方法院 同左 臺灣雲林地方法院  案    號 109年度簡上字第34號 同左 109年度虎簡字第165號  判決日期 109年7月23日 同左 109年6月23日 確  定  判  決 法    院 臺灣雲林地方法院 同左 臺灣雲林地方法院  案    號 109年度簡上字第34號 同左 109年度虎簡字第165號  判    決 確定日期 109年7月23日 同左 109年8月3日 是否為得易科罰金之案件           是          是          是 備           註  ⒈編號3至5之刑，經原判決定應執行有期徒刑7月確定。 ⒉雲林地檢109年度執字第2570號（110年度執緝字第296號） 同左 雲林地檢109年度執字第2622號（110年度執緝字第297號） 

 編          號           7          8          9  罪          名  販賣第二級毒品罪 販賣第二級毒品罪 結夥三人以上攜帶兇器竊盜罪  宣    告    刑   （不含沒收）  有期徒刑3年10月  有期徒刑3年8月 有期徒刑7月  犯  罪  日  期  107年10月31日前約2週 108年8月27日 108年2月18日  偵  查  機  關  年  度  案  號  雲林地檢109年度偵字第3754、3781號 雲林地檢108年度偵字第6877號 雲林地檢108年度偵字第4472、6030、7128號、109年度偵字第8321號、110年度偵字第889號 最  後   事實審 法    院 臺灣雲林地方法院 臺灣雲林地方法院 臺灣雲林地方法院  案    號 110年度訴緝字第20號 110年度訴緝字第19號 110年度訴字第685號  判決日期 110年11月17日 110年11月24日 111年1月11日 確  定  判  決 法    院 臺灣雲林地方法院 臺灣雲林地方法院 臺灣雲林地方法院  案    號 110年度訴緝字第20號 110年度訴緝字第19號 110年度訴字第685號  判    決 確定日期 110年12月22日 （撤回上訴） 110年12月22日 （撤回上訴） 111年2月10日 是否為得易科罰金之案件           否          否          否 備           註  雲林地檢111年度執他字第102號（111年度執字第2號） 雲林地檢111年度執字第267號 雲林地檢111年度執字第563號